Inventaris van apart geborgen stukken en kaarten behorend tot het archief van de familie Van Lansberge
Nationaal Archief, Den Haag
Familiearchief Van Lansberge - Apart Geborgen Stukken en Kaarten
Lansberge, van / Kaarten
oudste stuk - jongste stuk: 1855-1893
LBF
28 inventarisnummer(s);
Het archief bevat kaarten en tekeningen, gedrukt en in manuscript
Nationaal Archief, Den Haag
J.F.A.E. van Lansberge,, 1839-1883 J.W. van Lansberge,, 1830-1905
Het archief van de kaarten en stukken behorende tot de collectie Van Lansberge bevat onder ander diploma's Johan Wilhelm van Lansberge en kaarten van Suriname, gemaakt door J.F.A.E. van Lansberge als militair van onderzoeks- en inspectietochten door de binnenlanden van Suriname.
Archiefvorming
Geschiedenis van het archiefbeheer
De verwerving van het archief
De rechtstitel is (nog) onbekend.
Inhoud en structuur van het archief
Aanwijzingen voor de gebruiker
Openbaarheidsbeperkingen
Volledig beperkt openbaar (A).
Materiële beperkingen
Het archief kent geen beperkingen voor het raadplegen van stukken als gevolg van slechte materiële staat.
Aanvraaginstructie
Openbare archiefstukken kunnen online worden aangevraagd en gereserveerd. U kunt dit ook via de terminals in de studiezaal van het Nationaal Archief doen. Om te kunnen reserveren dient u de volgende stappen te volgen:
Creëer een account of log in.
Selecteer in de archiefinventaris een archiefstuk.
Klik op ‘Reserveer’ en kies een tijdstip van inzage.
Verwant materiaal
Beschikbaarheid van kopieën
Inventarisnummers van dit archief zijn niet in kopievorm beschikbaar
Verwante archieven
2.21.103 Inventaris van het archief van het geslacht Van Lansberge en aanverwante geslachten.
Beschrijving van de series en archiefbestanddelen
- Stukken afkomstig uit inv.nr. 189 van toegang 2.21.103
  - Diploma van het erelidmaatschap van het Koninklijk Zoölogisch en Botanisch genootschap "Artis"te Amsterdam, 1875 oktober 4; 1; Meerkleurendruk Met opschrift Papier 29 x 35 cm
    Openbaarheid beperkt tot 01-01-2200
    kaart
  - Diploma van het beschermheerschap van het Preanger-Wedloop Sociëteit te Bandung, 1880 juni 29; 2; Meerkleurendruk [Ogilvie & Co Batavia] Met opschrift Papier op karton 50 x 60 cm
  - Diploma van het lidmaatschap van verdienste van het Koninklijk Zoölogisch Botanisch Genootschap van Acclimatie te Den Haag, 1864 september 5; 3; Lithografie in meerkleurendruk [wed E. Spanier Den Haag] Papier 32 x 45 cm
  - Diploma van het erelidmaatschap van het Koninklijk Zoölogisch Botanisch Genootschap van Acclimatie te Den Haag, 1875 september 22; 4; Lithografie in meerkleurendruk [wed E. Spanier Den Haag] Papier 32 x 46 cm
  - Bewijs van erelidmaatschap van het Studenten Muziekgezelschap Sempre Crescendo te Leiden, 1855 november 7; 5; Gravure Met opschrift Perkament 29 x 42 cm
  - Diploma van honorair lidmaatschap van de Nederlandse Maatschappij ter Bevordering van Nijverheid, 1875 juli 15; 6; Met ingedrukte medaillons Papier 38 x 47 cm
  - Diploma van lidmaatschap van de Société Académique Indo-Chinoise te Parijs, 1879 november 15; 7; Met opschriften Perkament 28 x 38 cm
  - Diploma van lidmaatschap van de Société de Géografie te Parijs, 1876 november 22; 8; Staalgravure [ontwerp L. Lafitte Druk: Normand fils Parijs] Met opschrift Papier op karton 41 x 45 cm
  - Diploma van erelidmaatschap van de marine-sociëteit "Modderlust"te Surabaja, 1878 mei 9; 9; Lithografie in meerkleurendruk [Gimberg en Co Surabaja] Met opschrift Papier op karton 32 x 43 cm
- Stukken afkomstig uit inv.nr. 197 van toegang 2.21.103
  - Aandenken aan de tentoonstelling van Nederlandse en Koloniale Nijverheid in Arnhem, 1879; 11; Lithografie in meeerkleurendruk [Armand Amsterdam] Papier op Karton 58 x 80 cm
  - Diploma's van toekenning van prijzen door het comité van de Tentoonstelling van de Internationale Koloniale- en Uitvoerhandel te Amsterdam, 1883; 12; 4 bladen Lithografie [ontwerp A. Sturm, druk S. Lankhout Den Haag] Met opschrift Papier. 60 x 80 cm
  - Bewijs van toekenning van de 1e en 2e prijs door het Genootschap voor Landbouw en Kruidkunde, afdeling Utrecht, 1891 april 23; 13; 2 bladen Houtgravure Met opdruk en opschrift Papier 48 x 53 cm
  - Diploma's van toekenning van prijzen door de Nederlandse Maatschappij voor Tuinbouw en Plantkunde voor tentoonstellingen in Den Haag, Arnhem en Utrecht, 1891-1893; 14; 3 bladen Ets [ontwerp L.A. Springer, druk I.J. Arendsen] Met opschrift Papier 40 x 55 cm
  - Diploma van toekenning van de 1e prijs door de Nederlandse Maatschappij voor Tuinbouw en Plantkunde ter gelegenheid van de Nationale Bloemententoonstelling in Nijmegen, 1893; 15; Meerkleurendruk [P.A. Geurts] Met opschrift Papier 40 x 50 cm
- Kaarten uit inv.nrs. 227-229 uit toegang 2.21.103
  - Fragment van een "Kaart van de Kolonie Suriname.... Uitgegeven in het jaar 1774 door den Ir. J.C. Heneman, verbeterd door jhr. C.A. van Sypestein 1849", 16; 4 bladen Gravure Papier op karton. 55 x 90 cm; Schaal 1:194.000
    Uit 2.21.103 inv.nr. 227 [blad II]
  - "Kaart van Suriname naar de opmetingen gedaan in de jaren 1860-1879 door J.F.A. Cateau van Rosevelt en J.F.A.E. van Lansberge " [blad II], ca. 1880; 17.1-17.9; 10 bladen Gravure, ingekleurd 60 x 80 cm; Schaal 1:200.000
    Uit 2.21.103 inv.nr. 228
    - Brits-Guyana, 17.1
    - Corantijn, 17.2
    - Coppename, 17.3
    - Paramaribo, Suriname rivier, 17.4
    - Marowijne, 17.5
    - Corantijn bovenloop [gedeelte plattegrond Paramaribo], 17.6
    - plattegronden Parambaribo en Nieuw-Rotterdam, 17.7
    - Nieuw Nickerie, Coppename bovenloop, Saramacca bovenloop, vignet kaart, 17.8
    - Suriname rivier bovenloop, 17.9
    - Marowijne, Frans Guyana, 17.10
  - Fragment van een "Kaart van Suriname op de schaal van 1:175.000 met afzonderlijk plannen op 1:10.000 van Paramaribo en Nieuw-Rotterdam naar de opnamen van 1861 tot 1874 door J.F.A. Cateau van Rosevelt en J.F.A.E. van Lansberge" [blad 5], 18; Pentekening Papier op linnen 60 x 65 cm
    Uit 2.21.103 inv.nr. 229
  - Fragment van een kaart van de monding van de rivier Coppename, vermoedelijk door Cateau van Rosevelt en Van Lansberge, ca. 1870; 19; Pentekening Papier op linnen 62 x 66 cm
  - Fragment van een kaart van een niet nader aangeduide rivier in Suriname, ca. 1870; 20; Pentekening, ingekleurd. Papier op linnen 65 x 90cm